【裁判字號】    98,上訴,2494
【裁判日期】    981127
【裁判案由】    違反槍砲彈藥刀械管制條例
【裁判全文】
臺灣高等法院臺中分院刑事判決        98年度上訴字第2494號
上  訴  人
即  被  告  甲○○
                    （另案在臺灣臺中監獄臺中分監執行中）
上列上訴人因違反槍砲彈藥刀械管制條例案件，不服臺灣南投地
方法院98年度訴字第49號中華民國98年9月30日第一審判決（起
訴案號：臺灣南投地方法院檢察署98年度偵字第306號），提起
上訴，本院判決如下：
    主  文
上訴駁回。
    理  由
一、按依刑事訴訟法第350條、第361條、第362條、第367條規定
    ，不服地方法院之第一審判決而上訴者，須提出上訴書狀，
    並應敘述具體理由，為上訴必備之程式；其所提出之書狀未
    敘述上訴理由，或僅曾以言詞陳述上訴理由者，均應於上訴
    期間屆滿後20日內補提理由書於第一審法院。第一審法院經
    形式審查，認逾期未補提上訴理由者，應定期間先命補正；
    逾期未補正者，為上訴不合法律上之程式，應以裁定駁回。
    倘已提出上訴理由，但所提非屬具體理由者，則由第二審法
    院以上訴不合法律上之程式，判決駁回。而所謂具體理由，
    必係依據卷內既有訴訟資料或提出新事證，指摘或表明第一
    審判決有何採證認事、用法或量刑等足以影響判決本旨之不
    當或違法，而構成應予撤銷之具體事由，始克當之（例如：
    依憑證據法則具體指出所採證據何以不具證據能力，或依憑
    卷證資料，明確指出所為證據證明力之判斷如何違背經驗、
    論理法則）；倘僅泛言原判決認定事實錯誤、違背法令、量
    刑失之過重或輕縱，而未依上揭意旨指出具體事由，或形式
    上雖已指出具體事由，然該事由縱使屬實，亦不足以認為原
    判決有何不當或違法者（例如：對不具有調查必要性之證據
    ，法院未依聲請調查亦未說明理由，或援用證據不當，但除
    去該證據仍應為同一事實之認定），皆難謂係具體理由，俾
    與第二審上訴制度旨在請求第二審法院撤銷、變更第一審不
    當或違法之判決，以實現個案救濟之立法目的相契合，並節
    制濫行上訴（最高法院97年度臺上字第892號判決意旨參照
    ）。
二、上訴人即被告上訴意旨略以：(一)、上訴人即被告甲○○（下
    稱上訴人）涉嫌違反槍砲彈藥刀械管制條例案件，上訴人於
    原審準備程序及審理時均陳述扣押之仿SIGSAUER廠D220型半
    自動手槍及仿BERETTA廠84型半自動手槍，均係綽號「玉林
    」之成年男子委託代為保管，原審未傳喚綽號「玉林」之成
    年男子到庭，有刑事訴訟法第379條第10款「應於審判期日
    調查之證據未予調查」之違法。(二)、又上訴人寄藏扣案之槍
    彈，應屬一罪，原審判決於論罪科刑時，竟將其分為「寄藏
    改造手槍」及「寄藏子彈」二罪，顯有違誤，請援用刑法第
    55條想像競合犯之規定處斷。(三)、原審判決於量刑時既審酌
    上訴人「明知未經主管機關許可不得寄藏系爭槍彈，仍予為
    之，且寄藏改造手槍2支、子彈17顆，對社會治安造成嚴重
    之潛在威脅，惟尚無證據顯示其曾持之造成實害，且其犯後
    尚能坦認犯行之態度等一切情狀」，惟卻未對上訴人酌量減
    輕其刑，似有嚴重影響上訴人權益之虞。爰提起上訴，請求
    撤銷原判決，另為合於法、理、情之判決，抑或改依刑法第
    55條及57條為判決之依據云云。
三、經查：
(一)、被告甲○○因不服地方法院之第一審判決而於98年11月3日
    向原審法院具狀提出上訴理由書狀敘明上訴理由，依刑事訴
    訟法第361條第2項條文、立法修正理由及上開最高法院判決
    意旨，被告倘已提出上訴理由，但所提非屬具體理由者，由
    第二審法院以上訴不合法律上之程式，以判決駁回之。至於
    上訴理由是否具體，係屬第二審法院審查範圍，則不在命補
    正之列（參見法院辦理刑事訴訟案件應行注意事項第162點
    ），合先敘明。
(二)、原審判決就認定被告甲○○犯罪所憑之證據，已經詳細調查
    審酌，經核無違證據及論理法則。就量刑方面，亦已審酌被
    告犯罪之一切情狀而量處其刑，尚屬妥適，並無過重或過輕
    之情形。被告提起上訴，固具備形式上之理由。惟查：
    1.上訴人於警詢、偵查中及原審審理時均供稱：其係受綽號
      「玉林」之成年男子委託，而代為保管寄藏扣案之具有殺
      傷力之改造手槍2支（槍枝管制編號：0000000000號、000
      0000000號）及具有殺傷力之制式子彈12顆、非制式子彈5
      顆，則上訴人所為自屬寄藏槍、彈之行為，原審對之論以
      槍砲彈藥刀械管制條例第8條第4項之未經許可寄藏具有殺
      傷力之改造手槍罪及同條例第12條第4項之未經許可寄藏
      子彈罪，並無違誤。至上訴人所指綽號「玉林」之成年男
      子，原未據其供出該男子之真實姓名、年籍或其他足資辨
      別之特徵，自無從追查或傳喚到庭證述，係屬無從調查之
      證據，則原審自無所謂「應於審判期日調查之證據而未予
      調查」之違法。
    2.上訴人一行為同時寄藏扣案之具有殺傷力之改造手槍2支
      及具有殺傷力之制式子彈12顆、非制式子彈5顆，係以一
      行為同時觸犯未經許可寄藏具有殺傷力之改造手槍罪及未
      經許可寄藏子彈罪，為想像競合犯，應依刑法第55條之規
      定從較重之未經許可寄藏具有殺傷力之改造手槍罪。原判
      決業已敘明並適用刑法第55條之規定從較重之未經許可寄
      藏具有殺傷力之改造手槍罪處斷（原判決第6頁第4、5行
      及據上論斷欄引用刑法第55條）。故上訴人顯有誤會。
    3.按刑罰之量定，係屬法院自由裁量之職權行使，應審酌刑
      法第57條所列各款事由及一切情狀，為酌量輕重之標準，
      並非漫無限制；量刑輕重係屬事實審法院得依職權自由裁
      量之事項，苟已斟酌刑法第57條各款所列情狀而未逾越法
      定刑度，不得遽指為違法；且在同一犯罪事實與情節，如
      別無其他加重或減輕之原因，下級審量定之刑，亦無過重
      或失輕之不當情形，則上級審法院對下級審法院之職權行
      使，原則上應予尊重（最高法院72年臺上字第6696號、75
      年臺上字第7033號判例及85年度臺上字第2446號判決意旨
      參照）。原審以被告罪證明確，審酌被告明知未經主管機
      關許可不得寄藏系爭槍、彈，仍予為之，且寄藏改造手槍
      2支、子彈17顆，對社會治安造成嚴重之潛在威脅，惟尚
      無證據顯示上訴人曾持之造成實害，且其犯後尚知坦認犯
      行之態度等一切情狀，量處有期徒刑3年10月，併科罰金
      新臺幣12萬元，罰金如易服勞役，以新臺幣1千元折算1日
      。原審已斟酌刑法第57條各款所列情狀而未逾越法定刑度
      ，難認有何不當之處。況上訴人寄藏具有殺傷力之改造手
      槍有2支、具有殺傷力之子彈則有17顆，數量非少，對社
      會治安造成嚴重之威脅，且上訴人復將之攜往南投縣草屯
      鎮○○路989號「阿囉哈卡拉OK」之公眾得出入場所，嗣
      因警方臨檢始被查獲，其惡性非輕，故原審所量上開刑度
      應符合「罰當其罪」之原則，並無輕重失衡之情形。
(三)、綜上所述，上訴人並未依據卷內之訴訟資料，指摘原審判決
    有何足以影響判決本旨之不當或違法，構成應予撤銷之具體
    事由，乃徒憑己意漫指原審判決不當，自不足以動搖原判決
    認定犯罪事實及量刑之基礎，難認係具體理由，其上訴顯然
    違背法律上之程式，爰不經言詞辯論，判決駁回其上訴。
據上論斷，應依刑事訴訟法第367條前段、第372條，判決如主文
。
中    華    民    國    98    年    11    月    27    日
            刑事第八庭  審判長法  官  羅  得  村
                              法  官  劉  榮  服
                              法  官  簡  源  希
以上正本證明與原本無異。
如不服本判決應於收受送達後十日內向本院提出上訴書狀，其未
敘述上訴之理由者，並得於提起上訴後十日內向本院補提理由書
（均須按他造當事人之人數附繕本）「切勿逕送上級法院」。
                              書記官  陳  俞  豪
中    華    民    國    98    年    11    月    27    日


司法院資訊處製作；財團法人民間司法改革基金會備份。
